【裁判字號】    97,易,49
【裁判日期】    970422
【裁判案由】    詐欺
【裁判全文】
臺灣臺北地方法院宣示判決筆錄            97年度易字第49號
公  訴  人  臺灣臺北地方法院檢察署檢察官
被      告  乙○○
            甲○○
上列被告等因犯詐欺案件，經檢察官提起公訴（九十六年度偵字
第二三九九三號），被告等於審判程序中與檢察官達成協商合意
，由檢察官聲請本院改依協商程序而為判決，於中華民國九十七
年四月二十二日下午四時，在本院第二法庭宣示判決，出席職員
如下：
    審判長法  官  蘇嘉豐
          法  官  陳芃宇
          法  官  雷淑雯
          書記官  胡詩唯
          通  譯  張秀鳳
審判長起立朗讀判決主文、犯罪事實要旨、處罰條文，及告以上
訴限制、期間並提出上訴狀之法院，且諭知記載其內容：
一、主  文：
    乙○○、甲○○幫助意圖為自己不法之所有，以詐術使人將
    本人之物交付，各處有期徒刑月，如易科罰金，均以新臺
    幣壹仟元折算壹日，均緩刑貳年。
二、犯罪事實要旨：
    乙○○明知將自己之金融機構帳戶提供他人使用，可能因此
    供不法詐騙份子利用以詐術使他人將款項匯入後，再予提領
    運用，甲○○亦明知代他人前往金融機構存、提款，可能因
    此代不法詐騙份子將以詐術取得之他人款項存入、提領，並
    均預見可能因而幫助他人從事詐欺取財之目的，乙○○竟基
    於幫助真實姓名、年籍均不詳，自稱「劉主任」之成年男子
    實施詐欺取財之不確定犯意，於民國九十六年五月二十一日
    下午一時許前某時，在不詳地點，將其於九十五年二月二十
    一日前往位在臺北縣板橋市○○路七三號之華南商業銀行股
    份有限公司（下稱華南銀行）板橋分行，向該行申請開立之
    帳號000000000000號帳戶（下稱華南銀行帳戶
    ）之帳戶存摺一本、金融卡一張及該金融卡密碼提供予上開
    自稱「劉主任」之成年男子使用，以供上開自稱「劉主任」
    之成年男子作為提領及匯出款項之用，乙○○即以此行為幫
    助上開自稱「劉主任」之成年男子實施詐欺取財犯行。上開
    自稱「劉主任」之成年男子意圖為自己不法之所有，於九十
    六年五月七日前某時許，先在中國時報分類廣告版上，佯以
    刊登「誠徵大陸上海食品駐廠幹部薪優（起訴書誤載為薪資
    ）享勞健保意者電洽00000000、00000000
    00劉主任」之徵才廣告，嗣丙○○於九十六年五月七日某
    時許，在不詳地點，因見前開中國時報分類廣告版上徵才廣
    告後，旋即依報載00000000號電話傳真其個人資料
    予上開自稱「劉主任」之成年男子；上開自稱「劉主任」之
    成年男子則於九十六年五月十七日上午某時許，先以電話與
    丙○○聯絡，並向丙○○佯稱：其需先行自費機票錢至上海
    上班，惟伊有認識的旅行社，機票較便宜只需新臺幣（下同
    ）一萬五千五百元等語，致使丙○○不疑有他而應允；上開
    自稱「劉主任」之成年男子復於九十六年五月二十一日下午
    一時許前某時許，以電話與丙○○相約在臺北市○○區○○
    街一六七巷三三號四樓當場交付機票及票款後，旋於同日下
    午一時許，在臺北市○○區○○路靠近莒光路附近某處，攔
    下甲○○所駕駛車號八七一—ＮＳ號營業小客車，將內裝有
    偽造電子機票憑證、外署名「華泰旅行社  臺北市○○○路
    ○段１７９號３樓  電話：（○二）00000000」之
    白色信封一個交付予甲○○，以車資五百元之代價，要求甲○○留下其使用之0000000000號行動電話號碼以
    供聯絡，並請甲○○前往臺北市○○區○○街一六七巷三三
    號三樓，將前揭白色信封一個交付予一名蘇先生之成年男子
    ，並同時向該蘇先生收取一萬五千五百元；甲○○竟基於幫
    助上開自稱「劉主任」之成年男子實施詐欺取財之不確定犯
    意，同意以車資五百元之代價，先依上開自稱「劉主任」之
    成年男子指示，前往臺北市○○區○○街一六七巷三三號三
    樓，並交付上開白色信封一個予丙○○，致使丙○○陷於錯
    誤，當場交付一萬五千五百元予甲○○後，甲○○復依上開
    自稱「劉主任」之成年男子之電話指示，前往位在臺北市○○區○○路二段五九號之華南銀行中華路分行，將其向丙○○收取之一萬五千元存入上開乙○○華南銀行帳戶內，另留
    下五百元充作車資。嗣丙○○打開甲○○交付之前開白色信
    封後，因發覺其內之電子機票憑證造假，經前往信封上之地
    址察看，發現並無該址及該旅行社後，始知受騙。
三、處罰條文：
    刑法第三十條第一項前段、第二項、第三百三十九條第一項
    、第四十一條第一項前段、第七十四條第一項第一款，刑法
    施行法第一條之一第一項、第二項前段。
四、協商判決除有刑事訴訟法第四百五十五條之四第一項第一款
    於本院訊問程序終結前，被告撤銷協商合意或檢察官撤回協
    商聲請者；第二款被告協商之意思非出於自由意志者；第四
    款被告所犯之罪非第四百五十五條之二第一項所定得以協商
    判決者；第六款被告有其他較重之裁判上一罪之犯罪事實者
    ；第七款法院認應諭知免刑或免訴、不受理者情形之一，及
    違反同條第二項「法院應於協商合意範圍內為判決；法院為
    協商判決所科之刑，以宣告緩刑、二年以下有期徒刑、拘役
    或罰金為限」之規定者外，不得上訴。
五、本件如得上訴，而如不服本件判決，得自收受判決送達之日
    起十日內，向本院提出上訴書狀，上訴於第二審法院。
中    華    民    國  九十七  年    四    月  二十二  日
                臺灣臺北地方法院刑事第一庭
                          書記官  胡詩唯
                    審判長法  官  蘇嘉豐
上正本證明與原本無異。
中    華    民    國  九十七  年    四    月  二十二  日
                          書記官  胡詩唯


司法院資訊處製作；財團法人民間司法改革基金會備份。
